

VICTOR ROLANDO MURILLO ORTEGA

Ing. Forestal | Técnico Forestal Universitario (504) 96686216 | vrmo1990@gmail.com|

PERFIL

Ing. Forestal con orientación en manejo ambiental, Técnico Forestal Universitario (Dasonomo), ESNACIFOR, con experiencia en Organizaciones agroforestales, Manejo Forestal Comunitario, Manejo de viveros forestales, plantaciones forestales, regeneración natural de pino. Cuento con conocimientos integrales y estratégicos para toma de decisiones en materia ambiental. Interesado en desempeñarme en puestos relacionados a la restauración ecológica y asumir retos en la restauración ambiental.

EXPERIENCIA PROFESIONAL

Manejo y Desarrollo Forestal-ICF. Enero 2021-actual

Técnico forestal.

- Revisión y seguimiento de Planes de Manejo Forestal.
- Elaboración, revisión y seguimiento de Planes Operativos anuales.
- Elaboración y seguimiento de documentos técnicos legales (planes de salvamento, planes de saneamiento, Aprovechamiento de Certificados de plantaciones forestales).
- Asesoramiento técnico en establecimiento, seguimiento y aprovechamiento de plantaciones forestales (cumplimiento de 3x1 Acuerdo ejecutivo).
- Elaboración de planes de ordenamiento (planes de manejo de microcuenca) para ejecución de actividades de restauración de cuencas y microcuencas (reforestación, cercado, protección forestal, otros).
- Identificación, control y seguimiento de control de plagas y enfermedades forestales, salud y sanidad forestal.

Programa Nacional de Reforestación - ICF. Enero 2019-2021

Técnico de reforestación.

- Identificación y evaluación de regeneración natural en bosque de pino.
- Certificación de plantaciones forestales con fines de producción y protección.
- Certificación de regeneración natural de pino.
- Coordinación y producción de plantas forestales en viveros permanentes y temporales.
- Monitoreo y Evaluación de plantaciones forestales realizadas en años anteriores.
- Identificar áreas potenciales para restauración forestal.
- Coordinar actividades de restauración con diferentes entidades.
- Facilitación de talleres, seminarios y otros eventos relacionados con la restauración forestal.
- Identificación de fuentes semilleras para establecimiento de bancos de germoplasma.
- Establecimiento y seguimiento de sistemas agroforestales.
- Establecimiento y seguimiento de sistemas silvopastoriles y agrosilvopastoriles

Universidad Cristiana de Honduras

Docente

- Coordinación y supervisión en formación de estudiantes en materia de educación ambiental.

Universidad Nacional de Ciencias Forestales

-Asesoramiento de tesis a estudiantes que realizan investigación científica como requisito especial de graduación.

Programa de Adaptación al Cambio Climático en el Sector Forestal- ICF/GIZ. Enero 2016-Dic 2018.

Técnico de Forestería Comunitaria

- Elaboración de Plan Operativo Anual integrado del Programa CLIFOR.
- Aplicación de normativas técnicas y procedimientos en los procesos de asignación de áreas forestales.
- Facilitar la preparación e implementación de talleres, seminarios y otros eventos relacionados con la forestería comunitaria.
- Asistencia técnica in situ a las comunidades organizadas mediante metodologías participativas con enfoque de género y respetando los enfoques locales y culturales.
- Planificación, elaboración, aprobación de Planes de Manejo y Planes operativos anual.

Técnico de Protección Forestal. ICF (2015).

- Dar Seguimiento a la planificación, elaboración, implementación de planes de protección forestal.
- Control de plagas y enfermedades forestales (gorgojo descortezador de pino).

OTRAS EXPERIENCIA LABORALES

Técnico de calidad de la madera en industria Enero 2012 - Julio 2014 Yodeco de Honduras

- Control y seguimiento de la calidad de la madera en todo el proceso de transformación.
- Control de secado y curado de la madera transformada.

Consultor independiente

FORMACIÓN ACADÉMICA

Ingeniero Forestal con Orientacion en manejo ambiental - ESNACIFOR (2011)

Escuela Nacional de Ciencias Forestales, ESNACIFOR- Honduras Ene 2008-Dic 2010

Técnico Forestal Universitario en Dasonomia.

CAPACITACIONES Y RECONOCIMIENTOS

- Simposio en "Hidrología Aplicada: Control de Inundaciones" (Siguatepeque, Honduras):
 - -Modelación de áreas hidrográficas y la administración del recurso agua.
 - -Obras de protección contra inundaciones.
 - -Centrales hidroeléctricas: Caso Chamelecón 280.
 - -Prevención y gestión de riesgos.
- Taller de "Uso y mantenimiento de equipo agroforestal" (Siguatepeque, Honduras).
- Seminario en "La importancia de la seguridad en la globalización" (Siguatepeque, Honduras).
- Reconocimiento en la participación en el "1er Congreso Nacional Juvenil" (Tegucigalpa, Honduras).
- Participación en "Instrucción turística", PROMOTUR (Yoro, Honduras).
- Manejo simplificado de bosques y uso de silvaplan. USAID (Siguatepeque, Honduras).
- Taller de Manejo y aprovechamiento forestal de cooperativas agroforestales.
- Taller de Técnicas para facilitación de Procesos Grupales
- Certificación en capacitación de "Promoción de empleo y trabajo decente en las áreas rurales"
- Certificación INFOP "Curso INICIE SU NEGOCIO" (ISUN)
- Taller de Manejo y Transformación Forestal Comunitaria

REFERENCIAS:

MBA. Mariela Murillo. Ing. Agrónoma, Zamorano. Tel: +52 1 282 103 8169 Ing. Carlos Moises Garay. Ing. Forestal. Tel. +504 9748-6231 Ing. Mauricio Rivera. Ing. Forestal. Tel. +504 9613-9870



República de Honduras



Escuela Nacional de Ciencias Forestales

El Director de la Escuela Xiscional de Ciencias Forestales, en el ejercicio de las facultades que la Ley le confiere.

Por Cuanto:

Victor Rolando Murillo Ortega

Ka cumplido con el Plan de Estudios correspondiente a la carrera de Dasonomía y sotisfecho todos los requisitos académicos, legalos y administrativos

Por Tanto:

Le confiere el Titulo de :

TÉCNICO UNIVERSITARIO EN DASONOMÍA

En el Estadio Académico de Grado Asociado CUM LAUDE

Dada en la ciudad de Sigualopoque, Comayagua, Konduras, C.C.,

el día 26 de noviembre del 2010/

Dirección F

Secretaria Genera

El Infraesc	rito Secretario	de la Escuela N	AS FORESTALES
No.	1543_	que este título fi Folio	ac registrado bajo el
100180	del	Libro respectivo.	
Siguatepequ 26	e, Departament	n de Comayagua	Honduras, C. A.



El presente del Libro Respectivo

Tegucigalpa, M. D. C. 28 de France de Libro Respectivo

El presente del Libro Respectivo

Tegucigalpa, M. D. C. 28 de France Respectivo

El presente del Libro Respectivo del Libro



República de Honduras



Escuela Nacional de Ciencias Forestales

El Director de la Escuela Nacional de Ciencias Forestales, en el ejercicio de las facultades que la Ley le confuere.

Por Cuanto:

Victor Rolando Murillo Ortega

Ka camplido con el Plan de Esludios correspondiente a la carrera de Ingeniería en Ciencias Forestales.

Por Tanto:

Le confiere el Titulo de:

INGENIERO EN CIENCIAS FORESTALES Con Orientación en Manejo Ambiental

> En el Grado Académico de : LICENCIATURA

> > CUM LAUDE

Dada en la cindad de Signatopeque, Comayagua, Kondusas, C.A.,

el día 2 de Dicsembre del 2011

Dissersión Executiva

2.10

ESCUELA NACIONAL DE CIENCIAS FORESTALES
El Infraescrito Secretario de la Escuela Nacional de Ciencias
Forestales, hace constar que este título fue registrado bajo el No. 1596 Folio 133
Tomo 3 del Libro respectivo.
Siguatepeque, Departamento de Comayagua, Honduras, C. A.
2_deDiciembe de 2011

UNIVERSIDAE NACIONAL AUTONOMA DE HONDURAS REGISTRO DE RECONOCIMIENTO

El presente de Educación Superior con el

Nº RT 23266 - D2-12 Folio 265

Tomo XLVII del Libro Respectivo

Tegucigalpa, M. D. C., 25 de

SECRETARIA DE EL NIVEL DE EL CALBON SUPERIOR



